臺灣新北地方法院板橋簡易庭民事簡易判決
110年度板簡字第2103號
原      告  黎秀蓮  

訴訟代理人  許家榮  
被      告  李培欽  
訴訟代理人  楊繼堯  
上列當事人間請求侵權行為損害賠償事件，原告提起刑事附帶民
事訴訟(109年度審交附民字第931號)，經本院刑事庭裁定移送審
理，於民國111年11月4日言詞辯論終結，本院判決如下：
    主 文
原告之訴駁回。
訴訟費用由原告負擔。
    事實及理由
一、原告主張:被告於民國109年2月1日11時30分許，駕駛車牌號
    碼000-000號車(下稱A車)，沿新北市鶯歌區龍三路往鳳一路
    方向行駛，於同日11時39分許，行經龍三路與鳳一路交岔路
    口時，本應注意車輛行至無號誌之交岔路口時，支線道車應
    暫停讓幹線道車先行，且轉彎車應讓直行車先行，而依當時
    天候晴、日間自然光線、柏油路面乾燥、無缺陷、無障礙物
    、視距良好，並無不能注意之情事，竟未禮讓由訴外人許志
    明所騎乘、搭載原告沿鳳一路由東往西方向直行之車牌號碼
    000-000號普通重型機車(下稱本件機車)先直行，貿然左轉
    鳳一路，致兩車發生擦撞，使許志明、原告人車倒地(下稱
    本件車禍)，許志明因而受有右眼玻璃體出血之傷害、原告
    亦因此受有顏面及鼻黏膜撕裂傷之傷害。爰依侵權行為法律
    關係，請求被告賠償醫藥費、手機損壞費用、交通費用、修
    車費用、淡化疤痕美容費用、精神慰撫金，並聲明:被告應
    給付原告新臺幣(下同)80萬元。
二、被告抗辯:雙方均有過失，並且應該扣除強汽險，交通費用
    部分無單據部分、手機費用、除疤費用均爭執，而機車維修
    費部分應以5,000元計算為適當，並聲明:原告之訴駁回。
三、兩造不爭執事項(本院卷第147頁):
㈠、本件的原因事實、損害賠償及其他補充主張，均如本院109年
    度審交易字第1199號刑事判決所載。被告就本件車禍，應對
    原告負損害賠償責任。
㈡、醫療費用1萬元不爭執；精神慰撫金部分不爭執項目。
四、本件爭執事項為原告得向被告請求多少損害賠償？本院就原
    告各細項之主張，分別說明如下:
㈠、原告得向被告請求淡化疤痕美容費用7萬元:
　　原告因本件車禍而受有顏面及鼻黏膜撕裂傷之傷害，經原告
    提出診斷證明書為證(本院卷第109頁)，而該診斷證明書之
    醫囑另記載原告接受清創縫合手術後，有7公分的肥厚疤痕
    ，修疤手術每公分為8,000元至1萬元，可認原告確實因本件
    車禍而有支出淡化疤痕美容費用之必要。就金額部分，依據
    上開診斷證明書的記載，本院認為應以7萬元為適當(即7公
    分 x 1萬元=7萬元)，逾此範圍之請求則無理由。被告雖辯
    稱此非必要費用，然未提出任何證據以實其說，自難認此部
    分抗辯可採，併予敘明。
㈡、原告並未詳實舉證其確實受有交通費用之損失，此部分請求
    無理由:
　　原告雖然主張其因本件車禍而受有交通費用1萬元的損失，
    但其並未提供其往返何處、何地的說明，也沒有提供任何交
    通費用單據為證，其既然未詳實舉證受有此開損失，本院難
    以逕認原告主張有理由。
㈢、原告得向被告請求本件機車的機車維修費用5,000元:
１、按物被毀損時，被害人除得依民法第196條請求賠償外，並不
    排除民法第213條至第215條之適用。依民法第196條請求賠
    償物被毀損所減少之價額，得以修復費用為估定之標準，但
    以必要者為限（例如：修理材料以新品換舊品，應予折舊）
    。被害人如能證明其物因毀損所減少之價額，超過必要之修
    復費用時，就其差額，仍得請求賠償【最高法院77年度第9
    次民事庭會議決議㈠可資參照】。 
２、本件原告主張本件機車所需要的修復費用為3萬元，且原告訴
    訟代理人於言詞辯論期日自陳此開費用係因為本件機車較舊
    ，為了調本件機車的零件就要4、5萬元，因此在此範圍內請
    求3萬元(本院卷第75頁），由原告訴訟代理人所述可知，本
    件機車維修費用之請求係零件費用，而此開維修費用之零件
    係以新品更換舊品，則應扣除折舊後計算其損害。復依行政
    院財政部發布之「固定資產耐用年數表」規定，機車的耐用
    年數為3年，並依同部訂定之「固定資產折舊率表」規定，
    耐用年數3年依定率遞減法之折舊率為千分之536，其最後1
    年之折舊額，加歷年折舊累計額，其總和不得超過該資產成
    本原額10分之9。準此，本件機車實際使用年數為已經超過3
    年(詳見不公開卷的車籍資料)，故原告就零件部分得請求之
    金額應以5,000元為限（計算式：5萬元(即原告主張修復機
    車費用的上限值×1/10＝5,000元），且此開金額亦經被告表
    示費用合理(本院卷第137頁)，此即為原告得請求賠償之車
    輛維修費用，逾此金額之主張，即無理由。
㈣、原告並未詳實舉證其確實受有手機費用之損失，此部分請求
    無理由:
　　原告雖然主張其因本件車禍而受有手機費用8,000元的損失
    ，但其並未提出其持有何款手機的說明及證據，也沒有提供
    任何購買手機或維修手機的費用單據為證，其既然未詳實舉
    證受有此開損失，本院難以逕認原告主張有理由。
㈤、原告請求之精神慰撫金，應以6萬元為允當:　
　　按被害人因身體、健康受侵害，致受有非財產上之損害者，
    雖亦得請求賠償，惟酌定精神慰撫金之多寡時，應斟酌被害
    人及加害人雙方之身份、資力、經濟狀況、加害程度、被害
    人所受痛苦及其他各種情形，以核定相當之數額。本件原告
    因本件車禍事故致其身體受有傷害，已造成其生活起居之不
    便，精神、身體、健康及生活品質應均受有一定程度之痛苦
    及影響，其依民法第195條第1項前段規定請求被告賠償非財
    產上之損害，核屬有據。本院審酌原告、被告目前的身分、
    資力、經濟狀況(因涉及隱私資料，不予揭露；詳見本院不
    公開卷)，且原告因本件車禍事故受傷，歷經手術、住院治
    療(本院卷第107頁)，已經影響到原告的日常生活及精神，
    並考量原告所受的傷勢等一切情狀，認原告請求之精神慰撫
    金以6萬元為適當，逾此數額之主張，則無理由。　
㈥、綜合以上所述，另加計被告不予爭執的醫療費用1萬元，原告
    得向被告請求14萬5,000元(計算式:1萬元+7萬元+5,000元+6
    萬元；尚未考慮扣減強制汽車責任保險金額)。又被告雖主
    張本件有「與有過失」的情況，卻又稱:我們沒有原告有過
    失的鑑定報告等資料等語(本院卷第147頁)，本院依卷內證
    據又查無原告「與有過失」的資料，自難認此部分抗辯可採
    ，併予敘明。
五、原告得請求之損害賠償數額，應扣除強制汽車責任保險給付
    的61萬5,787元，經扣除後，原告已無可得向被告請求之數
    額：
１、按保險人依本法規定所為之保險給付，視為被保險人損害賠
    償金額之一部分；被保險人受賠償請求時，得扣除之，強制
    汽車責任保險法第32條定有明文。
２、本件原告已因本件車禍受領強制汽車責任保險理賠61萬5,787
    元，業經本院電詢富邦產險桃園分公司確認，並經原告訴訟
    代理人於言詞辯論期日表示無意見(詳見本院卷第141、146
    頁)，是原告雖然得向被告請求14萬5,000元，然扣除上開保
    險給付金額後，原告已無餘額得向被告請求賠償。從而，本
    件原告請求，自屬無據。
六、綜上所述，原告依侵權行為之法律關係，請求被告給付80萬
    元，為無理由，應予駁回。
七、本件事證已臻明確，兩造其餘攻擊防禦方法及舉證，核於判
    決結果不生影響，爰不一一論斷，附此敘明。
八、訴訟費用負擔之依據：民事訴訟法第78條。　
中　　華　　民　　國　　111 　年　　11　　月　　18　　日
    　　　　　　　　　　　臺灣新北地方法院板橋簡易庭
                              法  官  沈易
以上正本係照原本作成。
如不服本判決，應於送達後20日內，向本庭（新北市○○區○○路0
段00巷0號）提出上訴狀並表明上訴理由，如於本判決宣示後送
達前提起上訴者，應於判決送達後 20日內補提上訴理由書（須
附繕本）。如委任律師提起上訴者，應一併繳納上訴審裁判費。
中　　華　　民　　國　　111 　年　　11　　月　　18　　日
                              書記官  劉美蘭